臺灣雲林地方法院刑事判決　　　　　　　 100年度易字第71號
公　訴　人　臺灣雲林地方法院檢察署檢察官
被　　　告　劉義彬
上列被告因竊盜案件，經檢察官提起公訴（99年度偵字第5870號
），被告於準備程序進行中，就被訴事實為有罪之陳述，本院依
簡式審判程序審理，判決如下：
    主  文
劉義彬犯毀越安全設備竊盜罪，累犯，處有期徒刑拾月；又犯竊
盜罪，累犯，處有期徒刑肆月。應執行有期徒刑壹年。
    事  實
一、劉義彬前因違反毒品危害防制條例、竊盜案件，分別於民國
    94年10月31日、95年2 月13日，經本院以94年度港簡字第25
    4 號、94年度易字第435 號各判處有期徒刑5 月、1 年確定
    ，嗣經定應執行刑為有期徒刑1 年3 月，於96年3 月11日執
    行完畢。又因竊盜、違反毒品危害防制條例案件，於97年11
    月29日、98年1 月2 日，分別經本院以97年度易字第842 號
    、97年度訴字第1359號判處有期徒刑9 月、8 月及6 月確定
    ，並定應執行刑為有期徒刑1 年8 月，於99年2 月11日縮短
    刑期假釋出監，至同年5 月22日刑期屆滿，假釋未經撤銷，
    而執行完畢。詎不知悔改，竟意圖為自己不法之所有，於99
    年9 月25日下午3 時40分，在雲林縣臺西鄉○○村○○路44
    巷2 號丁甲林住處，破壞上址處窗架鐵條並敲破窗戶後，進
    入上址處竊取電視、點唱機、麥克風、熱水器、農藥噴霧器
    、洋酒開瓶器及洋酒7 瓶得手（侵入住宅及毀損部分未經告
    訴），並以在上址處發現之汽車鑰匙，竊取丁甲林停放於上
    址處車號1767-DK 號自小貨車，以為載運所竊得物品之工具
    。並邀同林孟緯（經檢察官另為不起訴處分）駕駛上開小貨
    車載運竊取物品，至雲林縣水林鄉○○路252 號，向林英峻
    （經檢察官另為不起訴處分）換取第一級毒品海洛因。嗣劉
    義彬又意圖為自己不法之所有，於99年9 月25日下午不詳時
    間，在雲林縣臺西鄉蚊港村108 號對面鵝場，徒手竊取許文
    智所有之馬達水管開關閥1 個及高鋅鍍網1 綑得手。嗣劉義
    彬將馬達水管開關閥1 個及高鋅鍍網1 綑，拿至雲林縣臺西
    鄉和豐村之「崙豐資源回收場」予崙豐資源回收場服務人員
    黃秋香（經檢察官另為不起訴處分）變賣銷贓。嗣為警循線
    查悉上情。
二、案經雲林縣警察局臺西分局報請臺灣雲林地方法院檢察署檢
    察官偵查起訴。
    理  由
一、按除被告所犯為死刑、無期徒刑、最輕本刑為三年以上有期
    徒刑之罪或高等法院管轄第一審案件者外，於法院行準備程
    序進行中，被告先就被訴事實為有罪之陳述時，審判長得告
    知被告簡式審判程序之旨，並聽取當事人、代理人、辯護人
    及輔佐人之意見後，裁定進行簡式審判程序，刑事訴訟法第
    273 條之1 第1 項定有明文。查本件被告所犯為死刑、無期
    徒刑、最輕本刑為三年以上有期徒刑以外之罪，且非高等法
    院管轄第一審之案件，其於審判程序就前揭被訴事實為有罪
    之陳述，經審判長告知簡式審判程序之旨，並聽取當事人之
    意見後，本院認無不得或不宜改依簡式審判程序進行之處，
    爰依刑事訴訟法第273 條之1 第1 項規定，逕為裁定本件改
    行簡式審判程序，合先敘明。
二、前開犯罪事實，業據被告於警詢時（詳警卷第1 頁至第9 頁
    ）、偵查中（詳偵查卷第53頁至第56頁）及本院準備程序、
    簡式審判程序中坦承不諱（詳本院卷100 年2 月9 日之準備
    程序、簡式審判程序筆錄），核與證人丁甲林警詢陳述及許
    文智於警詢及偵查中證述之情節大致相符。復有雲林縣警察
    局臺西分局扣押物品目錄表、贓物認領保管單各2 紙、查獲
    現場及竊取物品照片9 張及崙豐資源回收場99年9 月26日登
    記資料附卷可資佐證，足認被告上揭任意性之自白，核與事
    實相符，綜上，本案事證明確，被告犯行堪以認定，應依法
    論科。
三、新舊法比較：
    查被告為本件行為後，刑法第321 條於100 年1 月10日修正
    ，並經總統於100 年1 月26日以華總一義字第10000015561
    號令公布，自100 年1 月28日起生效施行，而按行為後法律
    有變更者，適用行為時之法律，但行為後之法律有利於行為
    人者，適用最有利於行為人之法律，現行刑法第2 條第1 項
    定有明文。修正前刑法第321 條第1 項規定：「犯竊盜罪而
    有下列情形之一者，處六月以上、五年以下有期徒刑：一、
    於夜間侵入住宅或有人居住之建築物、船艦或隱匿其內而犯
    之者。…」修正後則規定：「犯竊盜罪而有下列情形之一者
    ，處六月以上、五年以下有期徒刑，得併科新臺幣十萬元以
    下罰金：一、侵入住宅或有人居住之建築物、船艦或隱匿其
    內而犯之者。…」法定本刑增訂得併科罰金刑，且第1 款將
    「於夜間侵入」之時間犯罪構成要件刪除，即不論何時侵入
    住宅、有人居住之建築物、船艦或隱匿其內而犯竊盜罪者，
    均為觸犯加重竊盜罪，涉及刑罰法律規範變更，自有新、舊
    法比較之必要。本件被告所為毀越安全設備、侵入住宅之竊
    盜犯行，若適用修正前刑法第321 條第1 項之規定，因係日
    間侵入被害人丁甲林住處，而不該當同條項第1 款之加重條
    件，且刑度為有期徒刑6 月以上、5 年以下，若適用新法，
    則會構成同條項第1 款之加重竊盜罪，刑度為有期徒刑6 月
    以上，5 年以下，尚得併科新臺幣10萬元以下之罰金，顯見
    適用舊法較有利於被告，經比較新、舊法結果，新法並未較
    舊法有利於被告，依刑法第2 條第1 項前段規定，本件應適
    用被告行為時即修正前之刑法第321 條予以論處（同條項第
    2 款並未修正）。
四、核被告劉義彬所為，係犯刑法第321 條第1 項第2 款之毀越
    安全設備加重竊盜罪及刑法第320 條第1 項普通竊盜罪各1
    次。被告上開先後所犯2 罪，犯意個別，行為互殊，依法予
    以分論併罰。再被告有如犯罪事實欄所述，因故意犯罪經法
    院判決有期徒刑以上之罪，已執行完畢等情，有臺灣高等法
    院被告前案紀錄表1 份在卷可按，其於有期徒刑執行完畢，
    5 年以內故意再犯本案2 個有期徒刑以上之罪，均為累犯，
    各依刑法第47條第1 項規定加重其刑。爰審酌被告有多次竊
    盜、毒品前科，此有臺灣高等法院被告前案紀錄表1 份在卷
    足徵，是被告之素行不佳，且被告處於青壯之年，不思以勞
    力從事正職賺錢營生，竟起貪念，而為本案竊盜及加重竊盜
    犯行，顯見其法治觀念甚為薄弱，暨被告坦承犯行，犯後態
    度尚可、犯罪所得多寡及被告2 次竊盜犯行係於一天之內所
    為，所竊得之物價值非鉅等一切情狀，分別量處如主文所示
    之刑，再依刑法第51條第5 款之規定，定其應執行刑如主文
    所示。
據上論斷，依刑事訴訟法第284 條之1 、第273 條之1 第1 項、
第299 條第1 項前段，刑法第321 條第1 項第2 款、第320 條第
1 項、第47條第1 項、第51條第5 款，刑法施行法第1 條之1 ，
判決如主文。
本案經檢察官江柏青到庭執行職務。
中    華    民    國  100     年    2     月    16    日
                  刑事第五庭  法  官  張文俊
以上正本證明與原本無異。
如不服本判決，應於收受送達後10日內，向本院提出上訴書狀，
並應敘述具體理由；其未敘述具體上訴理由者，應於上訴期間屆
滿後20日內，向本院補提理由書（均應按他造當事人之人數附繕
本），「切勿逕送上級法院」。告訴人或被害人如對於本判決不
服者，應具備理由請求檢察官上訴，其上訴期間之計算係以檢察
官收受判決正本之日期為準。
                              書記官  邱明通
中    華    民    國  100     年    2     月    16    日
附錄本案論罪科刑法條全文：
中華民國刑法第320 條
（普通竊盜罪、竊佔罪）
意圖為自己或第三人不法之所有，而竊取他人之動產者，為竊盜
罪，處5 年以下有期徒刑、拘役或5 百元以下罰金。
意圖為自己或第三人不法之利益，而竊佔他人之不動產者，依前
項之規定處斷。
前二項之未遂犯罰之。
中華民國刑法第321 條：
犯竊盜罪而有左列情形之一者，處6 月以上、5 年以下有期徒刑：
一、於夜間侵入住宅或有人居住之建築物、船艦或隱匿其內而犯
    之者。
二、毀越門扇、牆垣或其他安全設備而犯之者。
三、攜帶兇器而犯之者。
四、結夥3人以上而犯之者。
五、乘火災、水災或其他災害之際而犯之者。
六、在車站或埠頭而犯之者。
前項之未遂犯罰之。